【裁判字號】    95,上易,2365
【裁判日期】    951228
【裁判案由】    竊盜
【裁判全文】
臺灣高等法院刑事判決                95年度上易字第2365號
    上  訴  人  臺灣板橋地方法院檢察署檢察官
    被      告  甲○○
                        現於臺灣臺北監獄臺北分監
上列上訴人因被告竊盜案件，不服臺灣板橋地方法院95年度易字
第1454號，中華民國95年9月28日第一審判決（起訴案號： 臺灣
板橋地方法院檢察署95年度偵字第14717號），提起上訴， 本院
判決如下：
    主  文
上訴駁回。
    理  由
一、公訴意旨略以：被告甲○○意圖為自己不法之所有，於民國
    94年12月18日16時45分許，攜帶客觀上足為兇器之老虎鉗及
    螺絲起子各1支， 侵入位於臺北縣永和市○○○路○段36號6
    樓乙○○住宅之陽臺躲藏，於著手行竊之際，為乙○○發現
    報警，嗣於同日17時30分許， 在臺北縣永和市○○○路○段
    河堤之聯松停車內為警查獲而未遂，並於被告甲○○身上背
    包內，起出白手套1副、手電筒、老虎鉗、螺絲起子各1支，
    因認被告涉犯刑法第321條第2項（ 起訴法條誤載同條第3項
    ）、第1項第3款之加重竊盜未遂罪嫌。
二、按犯罪事實應依證據認定之，無證據不得認定犯罪事實；又
    不能證明被告犯罪者，應諭知無罪之判決，刑事訴訟法第15
    4條第2項、第301條第1項分別定有明文。再按刑法上之竊盜
    罪，必須行為人基於行竊之主觀犯意，在客觀上接近並進而
    物色行竊標的之財物，始能認為已達著手階段。若行為未達
    此一階段，縱使業已著手於刑法第321條第1項各款所列加重
    要件行為，除其加重行為符合其他獨立罪名者得另依各該罪
    名處斷外，就竊盜之行為而言僅止於預備階段，尚為現行刑
    罰法令所不罰，此為我國法律審機關一貫所持之見解（最高
    法院27年滬上字第54號、 28年滬上字第8號判例要旨及82年
    度第2次刑事庭會議決議要旨參照）。
三、本件公訴人認被告涉有加重竊盜未遂罪嫌，無非以告訴人乙
    ○○、證人范佐章於警詢時之陳述及扣案之白手套1副、 手
    電筒、老虎鉗、螺絲起子各1支為其主要論據。
四、訊據被告堅決否認有何攜帶兇器竊盜未遂之犯，辯稱：伊當
    時是被敵人追才躲進他人住處之陽臺，並無竊盜之意，且伊
    當時亦無東張西望之舉動等語。經查：
  (一)證據能力部分：
    前開公訴人所引用之卷證（包含人證與物證），並無證據證
    明係公務員違背法定程序所取得，就被告以外之人於審判外
    之陳述，經核復無不得作為證據之情形，且被告於本院言詞
    辯論終結前結亦未聲明異議，依刑事訴訟法第159 條之5 第
    2 項之規定，均有證據能力，先予敘明。
  (二)依證人即告訴人乙○○於警詢時證稱：「因我於94年12月18
    日16時45分許，要打開永和市○○○路○ 段36號陽臺的門，
    要去陽臺抽煙時，發現有一名我不認識男子躲在我家陽臺角
    落，我一叫，竊嫌就跑走了。．．沒有財物損失」等語（見
    94年度偵字第21691號偵查卷第12、13頁）， 並於原審審理
    時具結證稱：「當時我在6樓的鐵皮屋內， 我打開窗戶看到
    被告在6樓的陽臺。他站在靠近屋子牆邊躲著。．．．（ 問
    ：6樓的陽臺有擺放財物嗎？）沒有，空空的。．．．（ 問
    ：被告當時是否要做要進入6樓加蓋屋子的行為？）沒有 ，
    被告是躲在陽臺。．．．（問：提示偵卷第26頁照片，照片
    內的窗戶內是否屬於加蓋房間，該窗戶是否有被動過？）沒
    有被動過，窗戶內是屬於加蓋房屋，窗戶外就是被告站的陽
    臺。（問：你看到被告時，是否有看到被告四處張望？）他
    沒有四處張望，被告的眼晴是看著陽臺外面，沒有朝我的屋
    內張望。．．．被告當時雙手放在背包上，沒有拿任何工具
    」等語（見原審95年9月21日審判筆錄第3至5頁）觀之， 再
    參以被告為警查獲時，自被告身上所背之背包中，扣得白手
    套1副、手電筒、老虎鉗、螺絲起子各1支等物，雖足認定被
    告有攜帶上開兇器侵入告訴人乙○○之住宅（此侵入住宅部
    分，業據告訴人撤回告訴），惟被告當時所處之6樓陽臺 ，
    並無任何財物，且被告亦未朝屋內張望，尚難據以認定被告
    業已達於接近及物色財物之程度。至另一證人范佐章則僅係
    於竊嫌逃跑時聽聞追呼，亦經證人范佐章於警詢時證述明確
    ，是其既非當場目擊行竊，自亦無從證明被告已有著手行竊
    之犯行。是以，被告於案發當時雖有攜帶兇器侵入屬於他人
    住宅之陽臺之行為，惟其僅有藏身於無任何財物之陽臺內，
    並未朝屋內張望，縱認被告有主觀上有行竊之意，惟被告既
    尚未接近財物，更未物色財物，自難認其行為已達於著手之
    階段，揆諸前揭說明，尚難以刑法第321條第3項、第1項第3
    款之罪予以相繩。
五、此外，復查無其他確切之證據足資證明被告有公訴人所指加
    重竊盜未遂之犯行，揆諸前述說明，此部分既不能證明被告
    犯罪，自應諭知被告無罪之判決。
六、原審因認被告尚未為竊盜著手，與加重竊盜未遂罪之構成要
    件有間，而為被告無罪之諭知，核無違誤，公訴人仍認被告
    已有加重竊盜之加重要素，應以侵入或毀越行為開始時，為
    本罪之著手，認被告時已著手竊盜，尚無理由，上訴應予駁
    回。
據上論斷，應依刑事訴訟法第368條，判決如主文。
本案經檢察官周誠南到庭執行職務。
中    華    民    國    95    年    12    月    28    日
                  刑事第４庭    審判長法  官  蔡秀雄
                                      法  官  楊貴志
                                      法  官  周煙平
以上正本證明與原本無異。
不得上訴。
                                      書記官  蕭麗珍
中    華    民    國    96    年    1     月    2     日


司法院資訊處製作；財團法人民間司法改革基金會備份。
